Aarón Picó Pascual

Ingeniero Informático - Inteligencia Artificial





picoaaron@gmail.com



linkedin.com/in/aaron-pico-pascual



http://personales.alumno.upv.es /apicpas/cv/aaron.html

EXPERIENCIA LABORAL

Técnico superior de investigación en IA

2022 - Actual

VRAIN - UPV

Data Science Engineer - Web Developer

2021 - 2022

Possible Inc

Ingeniero informático (Prácticas)

2020

Odyssey Robotics

FORMACIÓN

PhD - Doctorado en Informática (IA)

2022 - Actual

VRAIN - Universidad Politécnica de Valencia (UPV)

Máster en Inteligencia Artificial,

Reconocimiento de Formas e Imagen Digital

2021 - 2022

Universidad Politécnica de Valencia (UPV)

GRADO EN INGENIERÍA INFORMÁTICA

2017 - 2021

Universidad de Alicante (UA)

PERFIL PERSONAL

Ing. Informático especializado en IA

Soy **Ingeniero Informático** con especialización en **Inteligencia Artificial** (Máster/Doctorado/Trabajo).

Mi mayor interés es la **innovación** y todo lo relacionado con ella.

Actualmente me dedico a la **investigación** en el campo de lA cognitiva realizando **doctorado** en **VRAIN** (**UPV**).

PROYECTOS

Navegación Autónoma de robots

<u>Video 1</u> - <u>Video 2</u>

Mapeado 3D: Nubes de puntos

<u>Video</u>

Federated Learning

Reconocimiento de emociones con una pulsera

inteligente

<u>Poster</u>

Proyectos de Deep Learning como Clasificación

de imágenes médicas

🏓 Más en

http://personales.alumno.upv.es/apicpas/cv/aa

ron.html

HABILIDADES

Atento, observador y constante

Versátil y autodidacta

Trabajo en equipo

IDIOMAS

Español

Inglés

🔵 Valenciano / Catalán

COMPETENCIAS DESTACADAS

Programación: Python, C++, C#, Java

IA: Tensorflow, Keras, Pandas, Redes Neuronales

Desarrollo web: Django, Vue.js, REST, Flask, Three.js

Desarrollo web y app: Angular, Ionic, Unity Robótica/Electrónica: ROS, Arduino

Bases de datos: MySQL, MongoDB

